【裁判字號】    89,訴,519
【裁判日期】    890904
【裁判案由】    毒品危害防制條例
【裁判全文】
臺灣板橋地方法院刑事判決                          八十九年度訴字第五一九號
    公  訴  人  臺灣板橋地方法院檢察署檢察官
    被      告  乙○○
右列被告因違反毒品危害防制條例案件，經檢察官提起公訴（八十九年度偵字第一二
八六號），本院判決如左：
    主  文
乙○○無罪。
    理  由
一、公訴意旨略以：被告乙○○ (吸用安非他命部分已另為強制戒治中）明知安非他
    命為禁藥，基於概括犯意，連續自民國（下同）八十七年一月至三月，在台北縣
    林口鄉瑞平村一０二號（起訴書誤為瑞明村一鄰二號）附近，仲介甲○○向某一
    綽號為「崁仔」之年籍不詳成年男子，購買價值為新台幣（下同）一千元至二千
    元不等之安非他命，每次賺取五百元至六百元之介紹費，嗣於八十七年七月三十
    一日零時許，在台北縣林口鄉○○○路六十八巷十二號四樓之三為警查獲。因認
    被告涉有藥事法第八十三條第一項牙保禁藥罪嫌。
二、公訴人認被告乙○○涉有牙保禁藥犯行，無非以右揭事實，業據被告於偵查中坦
    承不諱，核與甲○○於警訊中指述情節大致相符，為主要論據。
三、按犯罪事實應依證據認定之，無證據不得推定其犯罪事實，刑事訴訟法第一百五
    十四條定有明文。次按認定不利於被告之事實，須依積極證據，苟積極證據不足
    為不利於被告事實之認定時，即應為有利於被告之認定，更不必有何有利之證據
    最高法院著有三十年上字第八一六號判例可資參照。再按認定犯罪事實所憑證據
    ，雖不以直接證據為限，間接證據亦包括在內；然無論直接或間接證據，其為訴
    訟上之證明，須於通常一般之人均不致有所懷疑，而得確信其為真實之程度者，
    始得據為有罪之認定。如未能發現相當證據，或證據不足以證明，自不能以推測
    或擬制之方法，以為裁判基礎，最高法院亦著有七十六年臺上字第四九八六號判
    例、四十年臺上字第八六號判例足參。
四、訊據被告乙○○堅詞否認有牙保禁藥犯行，辯稱：「崁仔」係伊丈夫友人，伊僅
    介紹甲○○與「崁仔」認識，並未介紹甲○○向「崁仔」買安非他命，更未從中
    謀利等語。經查：甲○○於警訊時供稱：安非他命係我向綽號「姐仔」之乙○○
    買的，前後約五次（八十七年元月至三月買四次），最後一次是八十七年七月十
    日十時，向「姐仔」買二千元安非他命（約一公克）。每當我要安非他命，就到
    他家門前喊「姐仔」，他就會出來，然後我就用手指要買幾千元（通常都是一、
    二千元）。「姐仔」就會拿安非他命與我交易等語。被告於警訊中供稱：我於八
    十六年三月間至八十六年底販賣安非他命，現在沒賣了。對於甲○○之前開指訴
    則稱八十七年七月十日當天，我沒賣他，但之前我曾賣他四次，但他都欠費未還
    我等語。偵查中則供稱：八十七年一至三月曾介紹甲○○向「崁仔」買安非他命
    四次，一公克賺五百元等語。二人所述顯不相符。且甲○○僅於警訊中指稱向被
    告購買安非他命，於偵審中經傳拘均未到庭，其所指是否真實，已屬可疑，且被
    告經警通知到案說明後，警方並未扣得任何物品足資佐證被告犯行，僅憑被告於
    偵查中之自白，而無其他證據可資佐證，此外亦查無其他積極證據足認被告有何
    公訴人所指牙保禁藥犯行，既不能證明其犯罪，應為無罪之諭知。
據上論斷，應依刑事訴訟法第三百零一條第一項，判決如主文。
本案經檢察官黃重鋼到庭執行職務
中      華      民      國    八十九    年      九      月      四      日
                                      台灣板橋地方法院刑事第四庭
                                          法  官  王  敏  慧
右正本証明與原本無異
如不服本判決應於送達後十日內向本院提出上訴狀
                                          書記官  廖  美  紅
中      華      民      國    八十九    年      九      月      六      日


司法院資訊處製作；財團法人民間司法改革基金會備份。
